臺灣臺南地方法院民事裁定
110年度司財管字第10號
聲  請  人  金聿璐  


關  係  人  林綉瓊  


上列聲請人聲請為失蹤人王以倫選任財產管理人事件，本院裁定
如下：
    主      文
選任林綉瓊地政士擔任失蹤人王以倫（男，民國00年0月0日出生
，本籍：臺南縣○○鎮○○里○○路00號）之財產管理人。
聲請程序費用由失蹤人王以倫之財產負擔。
    理      由
一、本件聲請意旨略以：聲請人與失蹤人王以倫（男，民國00年
    0月0日出生，本籍：臺南縣○○鎮○○里○○路00號）之被繼承人
    王傳香共有坐落臺南市○○區○○○段000地號、141地號、142地
    號等3筆土地（下稱系爭土地），聲請人已向鈞院訴請裁判
    分割系爭土地，惟被繼承人王傳香之繼承人王以倫於民國(
    下同)30年10月16日被日軍徵召往海外海南島，迄今尚未歸
    臺，生死不明；而聲請人就裁判分割共有物訴訟事宜，為利
    害關係人，爰聲請為失蹤人王以倫選任財產管理人；且為保
    障失蹤人之利益及其程序之公正、公信起見，應推選具有第
    三人公正角色，且對土地相關法律運作較為知悉，不致有利
    害偏頗之虞之臺南地區執業地政士擔任，故提供同意擔任失
    蹤人王以倫之財產管理人之名單，供鈞院選任等語，並提出
    臺南○○○○○○○○函、本院臺南簡易庭函、戶籍謄本、被繼承人
    王傳香之繼承系統表、地政士執照等為證。
二、按失蹤人失蹤後，未受死亡宣告前，其財產之管理，依家事
    事件法之規定；又關於失蹤人之財產管理事件，專屬其住所
    地之法院管轄；失蹤人未置財產管理人者，其財產管理人依
    配偶、父母、成年子女、與失蹤人同居之祖父母、家長之順
    序定之；不能依前項規定定財產管理人時，法院得因利害關
    係人或檢察官之聲請，選任財產管理人，民法第10條、家事
    事件法第142條第1項、第143條第1項及第2項分別定有明文
    。所謂失蹤，係指失蹤人離去其最後住所或居所，陷於生死
    不明之狀態而言（最高法院85年度台抗字第328號裁判意旨
    參照）。
三、經查，聲請人主張之事實，業據提出上開書證為憑，且經本
    院函囑臺南○○○○○○○○提供失蹤人王以倫之相關戶籍資料，經
    該所函復失蹤人王以倫之本籍證明書登載被日軍徵召尚未歸
    台生死不明等語，有前開戶政事務所110年9月2日南市善化
    戶字第1100065495號函附卷可參，堪認失蹤人王以倫確為行
    方不明，已陷於生死不明狀態。本院審酌失蹤人既陷於生死
    不明狀態，其財產法律關係有予明確之必要，聲請人與失蹤
    人王以倫同為系爭土地之共有人，聲請人為利害關係人，其
    請求選任失蹤人財產管理人，於法尚無不合。
四、又經本院函詢王怡嫻、善承穎、楊明宗與林綉瓊等地政士，
    擔任本件財產管理人之意願，由林綉瓊地政士提出同意書、
    地政士證書、開業執照及遺產管理人職前講習結訓證書等資
    料最先到達本院，有尚好地政士事務所110年12月2日函、民
    事陳報狀等附卷可稽。本院審酌林綉瓊地政士，具有專業知
    識及能力，由其擔任本件之財產管理人，應能秉持其專業倫
    理擔當此具公益性質之職務，並順利達成財產管理之任務，
    由林綉瓊地政士擔任失蹤人王以倫之財產管理人，應屬妥適
    ，爰選任之。
五、依家事事件法第97條，非訟事件法第21條第1項前段、第24
    條第1項，裁定如主文。
中　　華　　民　　國　　110 　年　　12　　月　　31　　日
                  家事法庭    司法事務官　吳玲媛
以上正本係照原本作成。
如對本裁定抗告，須於裁定送達後10日之不變期間內，向本院提
出抗告狀，並繳納抗告費新臺幣1,000元。
中　　華　　民　　國　　111 　年　　1 　　月　　4 　　日
                                  書記官　林木村